Inventaris van het archief van het Grootboek Wederopbouw en het Grootboek Rijn- en Binnenvloot van het Ministerie van Financiën, 1940-1960 (1983)
Nationaal Archief, Den Haag
- GROOTBOEK WEDEROPBOUW, 1
  - TAAK, 1.2
    - Administratie inzake het bijhouden van de in-, over- en afschrijvingen, 1.2.5
      - Overige financiële stukken, 1.2.5.5
        - Correspondentie met het ministerie van Wederopbouw en Volkshuisvesting inzake de hoogte van schadevergoeding voor vernietigde bedrijfsruimten welke vervangen zijn door kleinere noodbedrijfsruimten., 1954; 5159; omslag
        - Staten met gedane uitspraken door het Scheidsgerecht voor de Oorlogsschade betreffende ingediende bezwaarschriften tegen de hoogte van de bijdrage in de oorlogsschade., 1954-1955; 5160; omslag
        - Subkasboek van inschrijvingen A, B, C en D., 1954-1955; 5161; deel
        - Nota betreffende de eventuele afschrijving van vorderingen boven f 25, - en beneden de f 100, - als ingeschrevenen ondersteuning krijgen., 1955; 5162; stuk
        - Stukken betreffende onteigeningssaldi., 1957-1958; 5163; omslag
        - Correspondentie met de Directie van de Volkshuisvesting en de Bouwnijverheid in de provincie Zeeland betreffende nog voorkomende en reeds afgehandelde schadeloosstellingen wegens onteigening van percelen., 1958; 5164; omslag
        - Register van gevorderde objecten en percelen., z.d.; 5165; deel
        - Staten met namen van geëvacueerde mensen en bedrijven te Den Haag., z.d.; 5166; omslag
        - Verkort hoofd van rekening op naam., z.d.; 5167-5169; kaartsysteem
          - Aa - Hu, 5167
          - In - Sp, 5168
          - St - Zy, 5169
        - Staten met gegevens van gevorderde percelen te Den Haag nr. 1 t/m 4152., z.d.; 5170; omslag
- GROOTBOEK RIJN- EN BINNENVLOOT, 2
  - ORGANISATIE, 2.1
    - Algemeen, 2.1.1
      - Mededeling aan het Commissariaat voor Oorlogsschade betreffende uitstel van het opgaan van het Grootboek voor de Rijn- en Binnenvloot in het Grootboek voor de Wederopbouw., 1952; 5171; stuk
    - Instructies, besluiten, circulaires, 2.1.2
      - Instructies betreffende het zelfstandig kasbeheer., 1941; 5172; omslag
      - Beschikkingen en besluiten betreffende de uitvoering van de werkzaamheden., 1941-1942; 5173; omslag
      - Voorbeeldformulieren voor de verwerking van inschrijvingen., 1942-1951; 5174; omslag
      - Instructies door het Ministerie van Verkeer en Energie aan de Inspecteur-Generaal voor de Scheepvaart inzake het sluiten van werfcontracten met betrekking tot in het Grootboek voor de Rijn- en Binnenvloot ingeschreven schepen., 1946; 5175; omslag
      - Circulaires opgesteld door het Ministerie van Binnenlandse Zaken, toegezonden via het Ministerie van Financiën., 1946-1948; 5176; pak
      - Stukken betreffende het wetsontwerp inzake de beëindiging van financiële tegemoetkomingen aan rechthebbenden op een inschrijving., 1947; 5177; omslag
      - Instructie betreffende de handelwijze bij vrijstelling van bestedingsplicht., z.d.; 5178; stuk
    - Bevoegdheden personeel, 2.1.3
      - Besluit van de Algemeen Gemachtigde voor de Oorlogs- en Defensieschaden betreffende de aanstelling van een directeur voor het Grootboek voor de Rijn- en Binnenvloot., 1941; 5179; stuk
      - Besluit van de secretaris-generaal van het Departement van Waterstaat tot machtiging van de directeur om namens hem op te treden bij overdracht aan de oorspronkelijke eigenaren van door de Kriegsmarinedienststelle onteigende schepen., 1942; 5180; stuk
      - Briefwisseling met de minister van Financiën betreffende de bijzondere bevoegdheid van de minister van Verkeer en Energie om inschrijvingsgelden vrij te maken voor de financiering van nieuwbouw van binnenschepen., 1946; 5181; omslag
    - Financien, 2.1.4
      - Register van uitgaven en ontvangsten., 1944-1954; 5182; omslag
      - Stukken betreffende de begroting van 1951voor betaling oorlogsgeweldschade., 1951-1953; 5183; omslag
  - TAAK, 2.2
    - Algemeen, 2.2.1
      - Ingekomen en uitgegane stukken., 1941-1954; 5184-5185; 1 pak en 1 omslag
        - 1941-1947, 5184
        - 1948-1954, 5185; omslag
      - Stukken betreffende de teruggave van door de Duitse autoriteiten ten behoeve van militaire doeleinden gevorderde schepen., 1941-1959; 5186; pak
      - Correspondentie met instanties en bedrijven betreffende herstel van ontkopte schepen door de Staat der Nederlanden., 1945-1952; 5187-5188; 2 pakken
        - 1945 okt. 01 - 1948 aug. 10, 5187
        - 1948 aug. 12 - 1952 sep. 01, 5188
    - Inschrijvingen RBv, 2.2.2
      Op de inschrijvingen is een database gemaakt die als nadere toegang dient op de inventarisnummers 5189-5235. De database en onderliggende archiefstukken zijn vanwege privacy bescherming beperkt openbaar tot 1 januari 2030. Slechts na verkregen toestemming kan de database geraadpleegd worden. De aanvraag dient schriftelijk ingediend te worden.
      - Dossiers inschrijvingen Rijn- en Binnenvloot., 1941-1980; 5189-5235; 47 pakken
        - RB 0001 - RB 0024, 5189
        - RB 0025 - RB 0041, 5190
        - RB 0042 - RB 0060, 5191
        - RB 0061 - RB 0090, 5192
        - RB 0091 - RB 0110, 5193
        - RB 0111 - RB 0130, 5194
        - RB 0131 - RB 0150, 5195
        - RB 0151 - RB 0180, 5196
        - RB 0181 - RB 0195, 5197
        - RB 0196 - RB 0200, 5198
        - RB 0201 - RB 0225, 5199
        - RB 0226 - RB 0230, 5200
        - RB 0231 - RB 0250, 5201
        - RB 0251 - RB 0270, 5202
        - RB 0271 - RB 0285, 5203
        - RB 0286 - RB 0300, 5204
        - RB 0301 - RB 0320, 5205
        - RB 0321 - RB 0335, 5206
        - RB 0336 - RB 0355, 5207
        - RB 0356 - RB 0380, 5208
        - RB 0381 - RB 0400, 5209
        - RB 0401 - RB 0425, 5210
        - RB 0426 - RB 0445, 5211
        - RB 0446 - RB 0465, 5212
        - RB 0466 - RB 0485, 5213
        - RB 0486 - RB 0510, 5214
        - RB 0511 - RB 0530, 5215
        - RB 0531 - RB 0555, 5216
        - RB 0556 - RB 0570, 5217
        - RB 0571 - RB 0600, 5218
        - RB 0601 - RB 0620, 5219
        - RB 0621 - RB 0640, 5220
        - RB 0641 - RB 0660, 5221
        - RB 0661 - RB 0680, 5222
        - RB 0681 - RB 0700, 5223
        - RB 0701 - RB 0720, 5224
        - RB 0721 - RB 0745, 5225
        - RB 0746 - RB 0780, 5226
        - RB 0781 - RB 0815, 5227
        - RB 0816 - RB 0840, 5228
        - RB 0841 - RB 0865, 5229
        - RB 0866 - RB 0890, 5230
        - RB 0891 - RB 0920, 5231
        - RB 0921 - RB 0950, 5232
        - RB 0951 - RB 0980, 5233
        - RB 0981 - RB 1000, 5234
        - RB 1001 - RB 1016, 5235
    - Rentebetalingen, 2.2.3
      - Staten van in 's Rijks schatkist gestorte renten van schadevergoedingen voor schepen, welke toebehoorden aan in België wonende eigenaren., 1941-1948; 5236; omslag
      - Stukken betreffende de uitbetaling van renten over uitstaande hypotheken van door de Kriegsmarine gevorderde schepen., 1941-1948; 5237-5247; 1 pak en 10 omslagen
        - Bedrijfsgroep Binnenscheepvaart, 1944 - 1948, 5237
        - Eerste Nederlandsche Scheepsverband Maatschappij, NV, 1941 - 1944, 5238
        - Firma H. Boot & Zonen te Delft, 1941 - 1942, 5239
        - Hollandsche Scheepsverband Maatschappij, NV, 1941 - 1942, 5240
        - Leden van de Nederlandse Particuliere Rijnvaart Centrale, 1942 - 1948, 5241; pak
        - Leden van het Centraal Bureau voor de Rijn- en Binnenvaart, 1941 - 1948, 5242
        - Nederlandsche Particuliere Rijnvaart Centrale, 1941 - 1943, 5243
        - Nederlandsche Scheeps-Hypotheekbank NV, 1941 - 1944, 5244
        - Rotterdamsche Scheepshypotheekbank, NV, 1941 - 1946, 5245
        - Scheepsbouw- en Reparatiewerf De Hoop, voorheen Gebroeders Boot NV, 1941 - 1942, 5246
        - Zuid-Nederlandsche Scheepshypotheekbank, NV, 1941 - 1945, 5247
      - Reçu's van giro-overschrijvingen t.b.v. renteafschrijvingen., 1941-1954; 5248-5250; 2 pakken en 1 omslag
        - 1941-1948, 5248
        - 1949-1953, 5249
        - 1953-1954, 5250; omslag
      - Rentekaarten betreffende betaalde renten over de grootboekrekeningen, geordend op nummer., 1941-1956; 5251-5259; 9 pakken en 1 omslag
        - 0001 - 0085, 5251
          Openbaarheid beperkt tot 01-01-2032
        - 0086 - 0200, 5252
        - 0201 - 0300, 5253
        - 0301 - 0400, 5254
        - 0401 - 0499, 5255
        - 0501 - 0599, 5256
        - 0601 - 0700, 5257
        - 0701 - 0880, 5258
        - 0881 - 1016, 5259
      - Stukken betreffende de eerste uitkering van rente aan reders., 1942; 5260; omslag
      - Stukken betreffende het terugstorten van geldbedragen voor de aankoop van de sleepboot Elni en de te verrekenen renten hierover in de kas van de Kriegsmarinedienststelle Rotterdam., 1942; 5261; omslag
      - Staten van uitbetaalde grootboekrenten buiten de halfjaarlijkse lijsten aan leden van de Nederlandse Particuliere Rijnvaart Centrale, het Centraal Bureau voor de Rijn- en Binnenvaart en de Bedrijfsgroep Binnenvaart., 1947-1948; 5262; omslag
    - Administratie inzake het bijhouden van in-, over- en afschrijvingen, 2.2.4
      - Grootboekkaarten betreffende in- en afschrijvingen van schepen, geordend op dossiernummer., 1941-1960; 5263-5270; 8 pakken
        - 0376 - 0499, 5263
        - 0501 - 0625, 5264
        - 0626 - 0740, 5265
        - 0742 - 0895, 5266
        - 0896 - 1016, 5267
        - 0001 - 0135, 5268
        - 0136 - 0250, 5269
        - 0251 - 0375, 5270
      - Register van ingeschreven schepen op nummer, met vermelding van de waarde en de afschrijving., 1941-1960; 5271; deel
      - Staten van in het Grootboek afgeschreven schepen., 1942-1960; 5272; pak
      - Staten van uitbetaalde bedragen van ingeschreven schepen aan de diverse belanghebbenden., 1943-1944; 5273; omslag
      - Stukken betreffende de aanspraken van hypotheekhouders op uitkeringen krachtens de Zee- en Luchtvaartverzekeringswet 1939 en de zogenaamde gratis molestregeling voor de binnenvaart., 1944; 5274; omslag
      - Stukken betreffende de teruggave en het herstel van door de Duitse autoriteiten gevorderde schepen van in België wonende Nederlanders., 1944-1956; 5275; omslag
      - Stukken betreffende de inschrijving van schepen die toebehoren aan Belgische eigenaren., 1948-1956; 5276; omslag
      - Staten van gedane afschrijvingen., 1950-1952; 5277; omslag
      - Alfabetisch register van ingeschreven schepen., 1950-1960; 5278; deel
        Achterin tevens manuaal betreffende toewijzing, ontheffing bestedingsplicht verleende voorschotten R+Rv en W.O.
      - Staat van de stand der inschrijvingen per 1 januari 1952., 5279; stuk
      - Staten van wegens toewijzing afgeboekte bijdragen aan schepen van de Rijn- en Binnenvloot, alsmede een staat van correcties op enkele van deze bijdragen., 1953-1954; 5280; omslag
      - Stukken betreffende afschrijvingen wegens ontheffing van de bestedingsplicht., z.d.; 5281; omslag
      - Register van ingeschreven schepen, aan de eigenaar overgedragen en in exploitatie gegeven schepen., z.d.; 5282; deel
    - Overige financiële stukken, 2.2.5
      - Stukken betreffende de indiening door en de betaling van rekeningen aan bedrijven wegens gemaakte kosten ten behoeve van het herstel van schepen., 1944-1954; 5283-5319; 34 pakken en 3 omslagen
        - 0001 - 0200, 1944, 5283
        - 0201 - 0400, 1944 - 1945, 5284
        - 0401 - 0600, 1945 - 1946, 5285
        - 0601 - 0800, 1945 - 1946, 5286
        - 0801 - 1000, 1945 - 1946, 5287
        - 1001 - 1200, 1946, 5288
        - 1201 - 1400, 1946, 5289
        - 1401 - 1500, 1946, 5290
        - 1501 - 1605, 1946, 5291
        - 1606 - 1703, 1946, 5292; omslag
        - 1704 - 1800, 1946, 5293
        - 1801 - 2000, 1946, 5294
        - 2001 - 2050, 1946, 5295; omslag
        - 2051 - 2105, 1946, 5296
        - 2106 - 2160, 1947, 5297
        - 2161 - 2190, 1947, 5298; omslag
        - 2191 - 2380, 1947, 5299
        - 2381 - 2649, 1947, 5300
        - 2650 - 2878, 1947, 5301
        - 2879 - 3090, 1947, 5302
        - 3091 - 4229, 1947, 5303
        - 4230 - 4459, 1947, 5304
        - 4460 - 4704, 1951 - 1954, 5305
        - 4705 - 4872, 1947, 5306
        - 4873 - 5074, 1947, 5307
        - 5075 - 5271, 1947, 5308
        - 5272 - 5585, 1947 - 1948, 5309
        - 5586 - 5840, 1948, 5310
        - 5841 - 6106, 1948, 5311
        - 6107 - 6386, 1948, 5312
        - 6390 - 6517, 1948, 5313
        - 6525 - 6626, 1948, 5314
        - 6628 - 6870, 1949, 5315
        - 6871 - 6978, 1949, 5316
        - 6979 - 7127, 1949, 5317
        - 7128 - 7366, 1950 - 1951, 5318
        - 7367 - 7460, 1951 - 1954, 5319
      - Grootboek betreffende uitgaven aan te herstellen schepen, folio 001 - 655., 1944-1960; 5320-5323; 4 omslagen
        - Folio 001 - 194, 5320
        - Folio 195 - 375, 5321
        - Folio 376 - 573, 5322
        - Folio 574 - 655, 5323
      - Kasboeken betreffende ontvangsten en betalingen ten laste van kredieten voor herstel aan schepen., 1944-1960; 5324-5325; 2 pakken
        - Deel 1 - 4, 1944 - 1948, 5324
        - Deel 5 - 6, 1948 - 1960, 5325
      - Staten van betaalde voorschotten op declaraties, welke ten laste komen van artikel 153 van de begroting van het Ministerie van Verkeer en Waterstaat., 1946-1951; 5326; omslag
      - Kasboek betreffende ontvangsten en betalingen ten laste van extra kredieten voor herstel van ontkopte schepen., 1946-1951; 5327; deel
      - Stukken betreffende de indiening door en de betaling van rekeningen aan bedrijven wegens gemaakte kosten ten behoeve van het herstel van schepen, geordend op EC-nummers., 1946-1951; 5328-5336; 7 pakken en 2 omslagen
        - EC 0001 - EC 0198, 1946 - 1947, 5328
        - EC 0200 - EC 0399, 1947 - 1948, 5329
        - EC 0400 - EC 0599, 1947 - 1948, 5330
        - EC 0602 - EC 0799, 1948, 5331
        - EC 0801 - EC 0930, 1948, 5332; omslag
        - EC 0931 - EC 1099, 1948 - 1949, 5333
        - EC 1100 - EC 1299, 1948 - 1949, 5334
        - EC 1300 - EC 1451, 1948 - 1949, 5335
        - EC 1453 - EC 1580, 1949 - 1951, 5336; omslag
      - Stukken betreffende de betaling van in het buitenland uitgevoerde reparaties aan de in het Grootboek ingeschreven schepen., 1947; 5337; omslag
      - Overzichten van de maandelijkse controle op de girorekening., 1947-1954; 5338; omslag
      - Controlestaten op de kasboeken., 1950-1951; 5339; omslag
      - Staten betreffende specificaties van uitbetaalde bijdragen in de oorlogsgeweldschade aan schepen welke waren ingeschreven in het voormalig Grootboek voor de Rijn- en Binnenvloot., 1951-1960; 5340; omslag
      - Stukken betreffende de toezending van specificaties van het saldo van de Rijn- en Binnenvloot bij de Rijkshoofdboekhoudingaan de Centrale Accountantsdienst., 1956-1959; 5341; omslag